【裁判字號】    89,易,4855
【裁判日期】    900327
【裁判案由】    家庭暴力防治法
【裁判全文】
臺灣高雄地方法院刑事判決                        八十九年度易字第四八五五號
    公  訴  人  臺灣高雄地方法院檢察署檢察官
    被      告  乙○○
右列被告因傷害案件，經檢察官提起公訴（八十九年度偵字第一四八二二號），本院
判決如左︰
    主  文
乙○○傷害人之身體，處拘役肆拾日，如易科罰金，以佰元折算壹日。
    事  實
一、乙○○與甲○○係夫妻關係，於民國八十九年一月二日晚上七時三十分許，在高
    雄縣大樹鄉○○村○○○路一八三巷二五號二人住處，乙○○因認甲○○工作之
    場所不正當而反對甲○○繼續上班，因而與甲○○發生爭執，竟基於傷害之犯意
    ，強拉甲○○撞牆，致甲○○受有右中指撞挫傷、右膝撞傷瘀血之傷害。
二、案經甲○○訴請臺灣高雄地方法院檢察署檢察官偵查起訴。
    理  由
一、訊據被告乙○○固坦承於右揭時地因認告訴人甲○○工作之場所不正當而反對甲
    ○○繼續上班，雙方因而發生爭執之事實，惟矢口否認有傷害犯行，辯稱：僅與
    告訴人吵架而已，沒有打她云云。惟查，右揭事實，除據告訴人於偵審中指訴綦
    詳外，並有告訴人提出當日受傷後就診之診斷證明書影本一紙供以佐證，觀之該
    診斷證明書上載告訴人受有右中指撞挫傷、右膝撞傷瘀血等傷害，核與告訴人指
    訴遭被告強拉撞牆之致傷原因相符，參以被告亦坦承當日確與告訴人發生爭執，
    因其認告訴人工作之場所不正當，反對其續上班之故等語，核與告訴人指稱因被
    告反對伊上班而其發生爭執，繼而遭被告強拉撞牆成傷等語亦均相符等情，堪認
    告訴人之指訴，應為真實可採，被告空言否認，無從採信，事證明確，被告傷害
    犯行，洵堪認定。
二、核被告所為，係犯刑法第二百七十七條第一項之傷害罪。審酌被告與告訴人為夫
    妻，竟不知相互尊重以理性解決問題，反動輒對告訴人施加暴力相向，嗣後猶認
    暴力犯行，致告訴人執意訴究其傷害犯行，顯見毫無悔意，且前已有業務過失致
    死、公共危險等前科，素行非佳，暨告訴人受傷情形尚非嚴重等一切情狀，量處
    如主文所示之刑。又被告行為後，原刑法第四十一條已於九十年一月十日修正公
    為第一項，並於同年月十二日生效，其規定：「犯罪重本刑五年以下有期徒刑之
    罪，而受六個月以下有期徒刑或拘役之宣告，因身體、教育、職業或家庭之關係
    ，執行顯有困難者，得以一元以上三元以下折算一日，易科罰金。但確因不執行
    所宣告之刑難收矯正之效者，或難以維持法秩序者，不在此限。」，新舊法比較
    結果，修正後之現行刑法第四十一條第一項後段但書規定，對於被告較為不利，
    依刑法第二條第一項後段但書之規定，自應適用修正前刑法第四十一條之規定予
    以諭知易科罰金之折算標準，併此敘明。
三、至公訴人起訴意旨另謂：被告於八十九年三月二十七日晚上九時三十分許，因不
    滿告訴人拒絕與其外出訪友，又在上址再次動手毆打告訴人，認被告此部分亦涉
    有傷害犯行等語。惟按告訴乃論之罪，告訴人於第一審辯論終結前，得撤回告訴
    。撤回告訴之人，不得再行告訴。刑事訴訟法第二百三十八條定有明文。而告訴
    乃論之罪，經告訴人向司法警察告訴後，旋復撤回，即生效力，告訴人不得再行
    告訴，嗣後如再向檢察官告訴，檢察官應予以不起訴處分，亦有司法院院字第二
    二九二號解釋意旨可參。經查，本件被告於八十九年三月二十七日晚上九時三十
    分許毆打告訴人之傷害犯行，告訴人於案發當日曾向高雄縣仁武分局大樹分駐所
    警員申告被告當次傷害犯行，經警員到場處理後，告訴人嗣於警局製作筆錄時又
    表示不再告訴追究之意，業據告訴人於偵查中及本院審理時均坦承在卷（見偵查
    卷第三八頁反面訊問筆錄及本院八十九年十二月二十八日、九十年三月十三日審
    判筆錄），並經大樹分駐所警員余祥中於偵查中證述：八十九年三月二十七日當
    天，告訴人有打電話來報案，值班人員帶他回派出所，我問筆錄到一半，告訴人
    又說不要告了，就走了，因告訴人說不告了，筆錄就沒作，也沒有移送處理等語
    在卷足證（見偵查卷第三一頁正反面訊問筆錄）。是以，告訴人就被告前揭傷害
    犯行，前向大樹分駐所警員提出告訴後，旋復撤回告訴之事實，足堪肯認，依前
    揭規定及司法院解釋，告訴人就被告此部分犯行，顯已不得再行告訴，其嗣後再
    向公訴人提起告訴，公訴人自應就此為不起訴處分，惟仍予起訴，本院本應為不
    受理判決，因公訴人認此部分與前揭有罪部分，有連續犯之裁判上一罪關係，爰
    不另為不受理之諭知，附此敘明。
據上論斷，應依刑事訴訟法第二百九十九條第一項前段，刑法第二條第一項後段、刑
法第二百七十七條第一項、第四十一條第一項，罰金罰鍰提高標準條例第一條前段、
第二條，判決如主文。
中      華      民      國    九十      年      三      月    二十七    日
                                    臺灣高雄地方法院刑事庭
                                        法  官  陳淑卿
右正本證明與原本無異。
如不服本判決，應於送達後十日內，向本院提出上訴狀。
                                        書記官  陳朝宗
中      華      民      國      九十    年     三     月    二十七  日
附錄本判決論罪之法條全文
刑法第二百七十七條條第一項
  傷害人之身體或健康者，處三年以下有期徒刑、拘役或一千元以罰金。


司法院資訊處製作；財團法人民間司法改革基金會備份。
